sk-SK: Náradie > Vodoinštalačné práce > Vodovodné armatúry a podpery > Potrubné adaptéry a objímky: Adaptéry; Objímky
it: Articoli di ferramenta > Prodotti idraulici > Supporti e raccordi per tubi > Adattatori e boccole tubi: Adattatori; Boccole
el: Υλικά κατασκευών > Υδραυλικές εγκαταστάσεις > Εξαρτήματα & στηρίγματα υδραυλικών εγκαταστάσεων > Προσαρμογείς & δακτύλιοι σωλήνων: Προσαρμογείς; Δακτύλιοι
vi: Phần cứng > Đường ống > Ống - khớp nối > Đầu nối và ống lót: Bộ điều hợp; Ống lót
ja: DIY用品 > 水道設備 > 配管部品 > パイプアダプター・ブッシング: アダプター; ブッシング
hr-HR: Željezarija > Vodoinstalaterska oprema > Vodovodni priključci i nosači > Adapteri i redukcije za cijevi: Adapteri; Redukcije
en: Hardware > Plumbing > Plumbing Fittings & Supports > Pipe Adapters & Bushings: Adapters; Bushings
sl-SI: Gradbena oprema > Vodovod > Vodovodne armature in nosilci > Priključki in podložke za cevi: Priključki; Podložke
de: Heimwerkerbedarf > Sanitär > Rohrverbindungsstücke & -halterungen > Rohranschlüsse & Reduzierstücke: Adapter; Buchsen
ru: Оборудование и технические изделия > Системы водоснабжения и водоотведения > Фитинги и крепления для труб > Переходники и футорки для труб: Переходники; Футорки
nl: Bouwmaterialen > Loodgieterswerk > Loodgietersbenodigdheden > Buisverbindings- en koppelstukken: Adapters; Bussen
th: ฮาร์ดแวร์ > ระบบท่อประปา > ที่ติดตั้งระบบท่อ > อะแดปเตอร์และปลอกท่อ: อะแดปเตอร์; ปลอก
es: Bricolaje > Fontanería > Accesorios de fontanería > Adaptadores de tuberías y boquillas: Adaptadores; Bujes
sv: Metallprodukter > Rörmokeri > Rördelar > Rörbussningar och övergångsnipplar: Adaptrar; Bussningar
pt-PT: Equipamento > Canalização > Encaixes e suportes de canalização > Buchas e adaptadores de tubo: Adaptadores; Buchas
bg-BG: Железария > Водоснабдяване и канализация > Водопроводни фитинги и опори > Тръбни адаптери и втулки: Адаптори; Втулки
ro-RO: Feronerie > Instalații sanitare > Fitinguri și suporturi sanitare > Adaptoare și bucșe pentru țevi: Adaptoare; Bucșe
pl: Sprzęt > Systemy hydrauliczne > Mocowania hydrauliczne > Przejściówki i łączniki hydrauliczne: Adaptery; Tuleje
fr: Quincaillerie > Plomberie > Fixations et supports de plomberie > Adaptateurs et raccords de tuyauterie: Adaptateurs; Bagues
tr: Hırdavat > Sıhhi tesisat > Sıhhi Tesisat Bağlantı Parçaları > Boru Adaptörleri ve Burçları: Adaptörler; Burçlar
lt-LT: Techninė įranga > Santechnika > Santechnikos detalės ir atramos > Vamzdžių adapteriai ir įvorės: Adapteriai; Įvorės
ko: 철물 > 배관 > 배관 부속품/지지대 > 파이프 어댑터/부싱: 어댑터; 부싱
hu: Hardver > Vízvezeték > Vízvezeték-szerelvények és -támasztékok > Csőadapterek és szimeringek: Adapterek; Szimeringek
da: Isenkram > Sanitet > Rørstykker > Røradaptere og bøsninger: Adaptere; Bøsninger
pt-BR: Ferragens > Encanamento > Juntas e conexões para encanamento > Adaptadores e buchas para encanamento: Adaptadores; Buchas
zh-TW: 硬體 > 管線 > 管線接頭/支架 > 水管轉接頭和套管: 變壓器; 襯套
zh-CN: 五金/硬件 > 管道 > 水管配件/支架 > 转换接头: 适配器; 套管
fi: Rakentaminen > Putkityöt > Putkien osat ja kiinnikkeet > Putkiadapterit ja -holkit: Adapterit; Putkiholkit
nb: Maskinvare > Rørlegging > Rørfester og -støtter > Røradaptere og -foringer: Adaptere; Bøsninger
cs: Kutilství a řemeslo > Vodoinstalace > Vodovodní armatury > Redukce na potrubí: Adaptéry; Objímky